臺灣高等法院刑事裁定
109年度抗字第909號
抗  告  人  
即  受刑人  范嘉倫

                    籍設新北市○○區○○路000號0樓（新北○○○○○○○○）



上列抗告人因聲請定其應執行刑案件，不服臺灣臺北地方法院中
華民國109年5月26日所為定執行刑之裁定（109年度聲字第683號
），提起抗告，本院裁定如下：
    主  文
抗告駁回。
    理  由
一、原裁定意旨略以：受刑人范嘉倫因不能安全駕駛致交通危險
    案件，先後經判處如附表所示之刑並確定在案，由檢察官向
    臺灣臺北地方法院（下稱原審法院）聲請定其應執行之刑，
    經原審法院審核卷證結果，認其聲請為正當，依刑事訴訟法
    第477條第1項、刑法第53條、第51條第5款、第41條第1項前
    段、第8項等規定，定其應執行之刑為有期徒刑9月，如易科
    罰金，以新臺幣（下同）1,000元折算1日等語。
二、抗告意旨略以：抗告人即受刑人范嘉倫（下稱抗告人）所犯
    不能安全駕駛致交通危險罪共4件，原裁定漏植臺灣新北地
    方法院108年度交簡字第3576號案件，該案件亦應一併列入
    定應行刑，爰依法提起抗告，請重新聲請合併定應執行刑云
    云。
三、按裁判確定前犯數罪者，併合處罰之；又數罪併罰，有2裁
    判以上宣告多數有期徒刑者，於各刑中之最長期以上，各刑
    合併之刑期以下，定其應執行之刑期，但不得逾30年，刑法
    第50條第1項前段、第51條第5款、第53條定有明文。又應依
    此等規定定其應執行之刑者，由該案犯罪事實最後判決之法
    院之檢察官，聲請該法院裁定之，為刑事訴訟法第447條第1
     項所明定。是檢察官聲請定應執行刑之案件，法院就檢察
    官所聲請定應執行刑之各罪審核，如認為均合於刑法第50條
    所規定之情形，即依刑法第53條、第51條之規定裁定定其應
    執行之刑，不得就未經檢察官聲請之罪名，併予裁定（最高
    法院107年度台抗字第1183號裁定意旨參照）。
四、經查，本件抗告人因犯如附表所示之罪，先後經原審法院判
    決確定在案，有各該刑事判決書（見臺灣臺北地方檢察署10
    9年度執聲字第551號卷第3至5頁、第6至7頁、第8頁至第9頁
    反面）及本院被告前案紀錄表（見臺灣臺北地方法院107年
    度聲字第2371號卷第11至14頁）。抗告人所犯如附表所示之
    罪均為得易科罰金之罪，屬刑法第50條第1項前段規定之情
    形。茲檢察官以原審法院為最後事實審法院，聲請定其應執
    行之刑，原審認聲請為正當，裁定應執行刑為有期徒刑9月
    ，如易科罰金，以1,000元折算1日，核無違法或不當。抗告
    意旨雖以原裁定應將抗告人另犯不能安全駕駛致交通危險罪
    ，而經臺灣新北地方法院108年度交簡字第3576號判處罪刑
    確定之案件，一併列入定其應行刑云云，惟該案件既未經檢
    察官向原審法院聲請合併定其應執行刑，揆諸前揭說明，原
    審法院自無從就該案件所處之罪合併定其應執行刑。從而，
    抗告人抗告意旨執此指摘原裁定不當，為無理由，應予駁回
    。
據上論斷，應依刑事訴訟法第412條，裁定如主文。 
中　　華　　民　　國　　109 　年　　6 　　月　　19　　日
                  刑事第三庭    審判長法　官  張惠立
                                      法　官  廖怡貞
                                      法　官  張江澤
以上正本證明與原本無異。
不得再抗告。
                                      書記官  林明慧
中　　華　　民　　國　　109 　年　　6 　　月　　20　　日

附表：
編      號  1 2 3 罪      名  駕駛動力交通工具吐氣所含酒精濃度達每公升0.25毫克以上罪 駕駛動力交通工具吐氣所含酒精濃度達每公升0.25毫克以上罪 駕駛動力交通工具吐氣所含酒精濃度達每公升0.25毫克以上罪 宣  告  刑     有期徒刑3月   有期徒刑4月    有期徒刑3月 犯 罪 日 期     108.09.29    108.10.11    108.11.26 偵查機關案號  新北地檢108年度速偵字第3194號 新北地檢108年度速偵字第3308號 臺北地檢108年度速偵字第2465號  最後事實  審 法  院     新北地院     新北地院     臺北地院  案  號 108年度交簡字第3064號 108年度交簡字第3365號 108年度交簡字第2134號  判  決日  期    108.11.04    108.11.26    108.12.18  確  定判  決 法  院     新北地院     新北地院     臺北地院  案  號 108年度交簡字第3064號 108年度交簡字第3365號 108年度交簡字第2134號  判決確定日期    108.12.06    108.12.31    109.01.07 備        註